臺灣板橋地方法院刑事裁定　　　　　　　　 96年度聲字第4號
聲　請　人
即　被　告　甲○○
上列聲請人即被告因偽造有價證券案件（95年度訴字第1091號）
，聲請本院法官迴避，本院裁定如下：
    主  文
聲請駁回。
    理  由
一、聲請意旨略以：被告甲○○因偽造有價證券案件（95年度訴
    字第1091號），現由本院合議庭法官徐蘭萍、林淑婷、林漢
    強審理中，惟於民國95年11月22日下午2 時30分審理時，未
    於訊問前為刑事訴訟法第95條各款規定事項之告知，且於罪
    名追加後，亦未再告知追加之罪名，更違反當事人進行主義
    ，當庭指導公訴人追加業經檢察官已於起訴書敘明不另為不
    起訴處分之偽造文書罪嫌及未經檢察官起訴之竊盜罪嫌，既
    未曾於準備程序告知，復未給被告足夠時間準備，即逕予突
    襲性追加該等罪名，顯已喪失客觀中立立場，足以認定其執
    行職務有偏頗之虞，為此聲請法官迴避云云。
二、按當事人聲請法官迴避，以有刑事訴訟法第18條第1 款、第
    2 款所列情形之一者為限。次按刑事訴訟法第18條第2 款規
    定，得聲請法官迴避原因之所謂「足認其執行職務有偏頗之
    虞者」，係指以一般通常之人所具有之合理觀點，對於該承
    辦法官能否為公平之裁判，均足產生懷疑；且此種懷疑之發
    生，存有其完全客觀之原因，而非僅出諸當事人自己主觀之
    判斷者，始足當之。至於訴訟上之指揮乃專屬於法院之職權
    ，當事人之主張、聲請，在無礙於事實之確認以及法的解釋
    適用之範圍下，法院固得斟酌其請求以為訴訟之進行，但仍
    不得以此對當事人之有利與否，作為其將有不公平裁判之依
    據，更不得以此訴訟之進行與否而謂有偏頗之虞聲請法官迴
    避，最高法院79年度臺抗字第318 號著有判例可資參照。
三、經查：(一)經調閱本院95年度訴字第1091號被告甲○○偽造有
    價證券一案卷證細究，於95年11月22日下午2 時30分許審判
    時，審判長在諭知更新審理程序後，檢察官已就該案起訴要
    旨及被告所犯法條再為陳述，審判長隨之亦依刑事訴訟法第
    95條規定，告知被告犯罪嫌疑及如起訴書所載之所犯罪名、
    得保持緘默且無須違背自己之意思而為陳述、得選任辯護人
    、得請求調查有利之證據等事項，此有上述審判期日之審判
    筆錄附卷可稽，核無違反刑事訴訟法第95條規定之情形。(二)
    審判長繼就尚有無其他事證需要調查一節訊之當事人，於當
    事人均表示「沒有」後，又訊問被告對檢察官起訴書所載之
    犯罪事實有無其他意見補充時，因被告就起訴書所載之支票
    有所陳述，但語意未明，審判長為釐清被告陳述之真意，而
    為必要之相關訊問時，被告亦逐一自由應答，惟選任辯護人
    陳明律師（已於96年1 月8 日解除委任）對被告自由陳述之
    內容有所警覺，乃請求法院若認被告可能成立其他罪名時，
    應先告知相關罪名，此經審判長諭請檢察官表示意見後，檢
    察官雖就被告可能涉犯偽造文書及竊盜罪嫌部分陳述併予審
    究之意，但因選任辯護人隨後陳述需要時間準備答辯資料等
    語，審判長遂中止庭訊，另定於96年1 月11日上午9 時50分
    續行審理，此有同上之審判筆錄在卷可憑，足認被告是否另
    涉犯其他罪名，尚待當事人各自充分準備後，於相隔月餘以
    後之審判期日再針對此節而為完整陳述，既無追加罪名未予
    告知之情形，更無所謂當庭「指導」公訴人而有突襲性追加
    罪名之事實。
四、綜上，本件聲請人所指，均係關於訴訟上指揮之法院職權行
    使，而其基於自己主觀之判斷，遽指法院執行職務有偏頗之
    虞，顯非一般通常之人所具有之合理觀點，揆諸前揭規定及
    判例意旨，本件聲請不能認為正當，應予駁回，特此裁定如
    主文。
中　　華　　民　　國　　96　　年　　2 　　月　　16　　日
                  刑事第一庭    審判長法　官  陳恆寬
                                      法　官  陳福來
                               　     法　官  張江澤
以上正本證明與原本無異。
如不服本裁定，應於送達後5日內，向本院提出抗告狀。
                                      書記官　林怡秀
中　　華　　民　　國　　96　　年　　2 　　月　　16　　日
